最高法院刑事裁定　　　　　　　　　 110年度台抗字第1899號
抗　告　人　侯孝宏




上列抗告人因違反毒品危害防制條例案件，不服臺灣高等法院中
華民國110年10月28日所為第三審羈押之裁定（109年度上訴字第
4343號），提起抗告，本院裁定如下：
    主  文
抗告駁回。
    理  由
按刑事訴訟法第107條第1項之撤銷羈押、第109 條之命具保、
  責付或限制住居、第110條第1項、第115條及第116條之停止羈
  押、第118條第1項之沒入保證金、第119條第2項之退保，以法
  院之裁定行之；案件在第三審上訴中，而卷宗及證物已送交該
  法院者，前項處分、羈押及其他關於羈押事項之處分，由第二
  審法院裁定之，同法第121條第1項、第2 項，分別定有明文。
  次按：「被告經法官訊問後，認為犯罪嫌疑重大，而有下列情
  形之一，非予羈押，顯難進行追訴、審判或執行者，得羈押之
  ：…三所犯為死刑、無期徒刑或最輕本刑為5 年以上有期徒刑
  之罪，有相當理由認為有逃亡、湮滅、偽造、變造證據或勾串
  共犯或證人之虞者」，復為刑事訴訟法第101條第1項第3 款所
  明定。而羈押之目的，在於確保刑事偵查、審判程序之完成及
  刑事執行之保全。刑事被告是否犯罪嫌疑重大、有無法定羈押
  事由及有無羈押之必要，又於執行羈押後有無繼續羈押必要之
  判斷，乃屬事實審法院得依職權裁量之事項，事實審法院自得
  斟酌個案情節、訴訟進行程度及其他一切情事而為認定。
本件抗告人即被告侯孝宏因違反毒品危害防制條例案件，不服
  原審法院（即臺灣高等法院）109 年度上訴字第4343號判決，
  向本院提起上訴。經原審法院於民國110 年10月28日訊問後，
  認抗告人有刑事訴訟法第101條第1項第3 款之情形，非予羈押
  ，顯難進行審判或執行，而簽發押票，裁定自該日起執行羈押
  （第三審羈押）。
原裁定對於抗告人有刑事訴訟法第101條第1項第3 款所定情形
  ，非予羈押，顯難進行審判及執行，而有羈押之必要等各節，
  已於押票中載明斯旨。經核原裁定之記載，俱與卷內資料相符
  ，應屬法院裁量職權之適法行使，於法並無不合。
抗告人之抗告意旨，並未具體指摘原裁定有何違法或不當，僅
  執己見，泛稱：本件除張王杰外，並無其他證據或證人待調查
  ，且於第一審即已解除抗告人之禁見、通信，可認並無勾串共
  犯或證人之疑慮，而抗告人無犯罪前科、配合拘捕調查，又向
  有正當工作，並無逃亡之虞，原審未予說明有何逃亡之相當理
  由，令人難以甘服等語，對原裁定聲明不服，洵難認為有據。
綜上，應認本件抗告為無理由，予以駁回。
另：①抗告人不服原審法院之第二審判決提起第三審上訴，業
  經本院於110年12月2日，以110 年度台上字第5969號判決，認
  其上訴不合法律上程式而予駁回在案。②曾郁榮律師並未提出
  抗告審之委任狀，故不予列載。均附此敘明。
據上論結，應依刑事訴訟法第412條，裁定如主文。
中    華    民    國    110   年    12    月    2     日
                  刑事第四庭審判長法  官  林  立  華  
                                  法  官  謝  靜  恒  
                                  法  官  林  瑞  斌  
                                  法  官  王  敏  慧  
                                  法  官  李  麗  珠  
本件正本證明與原本無異
                                  書記官
中    華    民    國   110    年    12    月    8     日